臺灣高等法院刑事判決
110年度上訴字第2112號
上  訴  人  
即  被  告  周峻緯



選任辯護人  林祐增律師
            陳履洋律師
            葉慶人律師
上列上訴人因違反毒品危害防制條例案件，不服臺灣新北地方法
院109年度訴字第334號，中華民國110年2月22日第一審判決（起
訴案號：臺灣新北地方檢察署108年度偵字第37487號），提起上
訴，本院判決如下：
    主  文
上訴駁回。
    事  實
一、甲○○明知愷他命為毒品危害防制條例第2 條第2 項第3 款 
    明定之第三級毒品，依法不得販賣。竟意圖營利，基於販賣
    第三級毒品之犯意，先後為下列犯行：
㈠、於民國108 年5 月16日18時許，以附表編號6 所示之手機使
    用微信之通訊軟體，以暱稱「緯」之帳號與曾○暉（91年生
    ，與甲○○為本件毒品交易時，為未滿18歲之少年，真實姓名
    年籍均詳卷）聯繫，並約定甲○○以1公克新臺幣（下同）1,8
    00 元之價格販售愷他命與曾○暉，甲○○即於當日晚上10時19
    分許，在其先前位於新北市樹林區中正路之居所樓下，交付
    1 公克之愷他命與曾○暉，曾○暉則在其住處附近超商ATM櫃
    員，以ATM無卡現金存款方式，於翌（17）日2時16分許，將
    價金1,800元存入甲○○申設使用之中國信託商業銀行（下稱
    中國信託銀行 ）帳號000000000000號帳戶內。
㈡、於108 年5 月22日4 時許，以附表編號6 所示之手機使用微
    信之通訊軟體，以暱稱「緯」之帳號與曾○暉聯繫，並約定
    同上交易條件販賣1公克之愷他命與曾○暉，嗣於同日5、6時
    許，甲○○在上開居所前交付1公克之愷他命與曾○暉，並當場
    向曾○暉收取1,800元之現金。
㈢、與真實姓名年籍不詳、暱稱「小翊」之男子（下稱「小翊」
    ，無證據證明係未滿18歲之人），共同基於販賣第三級毒品
    之犯意聯絡，推由甲○○於108 年9 月22日1 時25分許，以附
    表編號6 所示之手機使用臉書通訊軟體，以暱稱「周緯」之
    帳號與王梓軒聯繫，約定以2,800 元之價格販賣2 公克愷他
    命與王梓軒，王梓軒即依甲○○指示轉帳1,000 元至甲○○提供
    之中國信託銀行帳號000000000000 號帳戶，復由「小翊」
    於同日2時許，前往新北市○○區○○路000巷0 弄00號前，將2 
    公克之愷他命交付與王梓軒，王梓軒則將餘款1,800 元交付
    「小翊」，以此完成交易。嗣經警於108 年11月11日持搜索
    票至甲○○位於新北市○○區○○路000 號7 樓住處實施搜索，當
    場扣得如附表所示之物品。
二、案經新北市政府警察局土城分局（下稱土城分局）報告臺灣
    新北地方檢察署（下稱新北地檢署）檢察官偵查起訴。 
    理  由
一、證據能力部分：
㈠、按被告以外之人於審判外之陳述，雖不符刑事訴訟法第159條
    之1 至第159 條之4 之規定，而經當事人於審判程序同意 
    作為證據，法院審酌該言詞陳述或書面陳述作成時之情況，
     認為適當者，亦得為證據。當事人、代理人或辯護人於法
    院 調查證據時，知有刑事訴訟法第159 條第1 項不得為證
    據之 情形，而未於言詞辯論終結前聲明異議者，視為有前
    項之同 意，刑事訴訟法第159 條之5 定有明文。查本判決
    所引用被 告以外之人於審判外作成之相關供述證據，雖屬
    傳聞證據， 惟公訴人、被告甲○○及其辯護人於本院準備程
    序時均表示同意作為證據，而未對證據能力有所爭執（見本
    院卷第79至82頁），亦未於言詞辯論終結前聲明異議，本院
    審酌上開證據資料製作時之情況，尚無違法不當及證明力明
    顯過低之瑕疵，亦認為以之作為證據應屬適當，故認前揭證
    據資料均有證據能力。
㈡、至本件認定事實所引用之非供述證據，與本案具有關連性，
    且無證據證明係公務員違背法定程式所取得，依刑事訴訟法
    第158條之4反面解釋，當有證據能力，且於本院審理時，提
    示並告以要旨，使檢察官、被告充分表示意見，被告於訴訟
    上之防禦權已受保障，自得為證據使用。
二、經查：
㈠、上揭事實，業據被告於偵查、原審及本院準備程序時坦承不
    諱（見新北地檢署108他4393卷第448至450頁，原審卷第138
    至139、297頁，本院卷第79頁），核與證人即購毒者曾○暉
    、王梓軒於警詢及偵查中證述；證人曾○暉於原審審理時證
    述之情節大致相符（見新北地檢署108他4393卷第53至63、1
    95至197、309至314、437至439頁，原審卷第289至292頁）
    ，並有曾○暉與被告對話紀錄翻拍照片7張、中國信託銀行自
    動櫃員機交易明細翻拍照片2張、108年5月22日監視器畫面
    翻拍照片、被告中國信託銀行存款交易明細、土城分局108
    年11月11日搜索扣押筆錄、扣押物品目錄表、扣案物照片共
    3張、刑案現場照片共10張、0000000000通聯調閱查詢單、0
    000000000通聯調閱查詢單、被告與王梓軒108年9月22日對
    話紀錄翻拍照片4張、被告中國信託銀行帳戶基本資料、土
    城分局毒品初步鑑驗報告單、Google地圖在卷可證（見新北
    地檢署108他7393卷第113至129、227至240、321至325、331
    至341、395至396頁，同署108偵37487卷第133至141頁，原
    審卷第183頁），足見被告之自白與事實相符，堪予採信。
㈡、就犯罪事實一之㈠毒品價金給付時間，茲說明如下：
　⒈證人曾○暉於警詢時證稱：108年5月16日晚上向被告購買毒品
    ，因為當時現金不足，被告先將毒品給我，並給我前開中國
    信託銀行被告的帳號，我於同日22時25分許至住處附近7-11
    超商，以無卡現金存款方式匯款給被告等語（見新北地檢署
    108他4393卷第57頁）；於偵查中則證述：108年5月16日那
    次交易，當時我身上沒有錢，跟他先拿毒品，先欠著他，後
    來於21日以無卡存款方式，匯款給被告等語（見同上卷第19
    6頁），所述前後不同，且觀諸卷附中國信託銀行自動櫃員
    機交易明細翻拍照片2張（見同上卷第119、121頁），曾○暉
    亦確實有先後於108年5月16日22時25分許、同年月21日1時1
    7分許，以ATM無卡現金存款方式，各存1,800元至被告上述
    中國信託銀行帳戶。惟證人曾○暉於原審審理時已明確證稱
    ：108年5月21日傳交易明細給被告，是因為當時跟被告買愷
    他命等語（見原審卷第292頁），足認曾○暉於108年5月21日
    1時17分許所存入之1,800元，應與本件被告2次販賣愷他命
    與曾○暉部分無關，是自應以證人曾○暉於警詢時所述作為認
    定事實欄一之㈠販賣毒品價金給付時間之判斷依據。至於證
    人曾○暉警詢筆錄雖記載：「同（25）日22時25分」，惟觀
    諸筆錄前後文義及卷附之中國信託銀行自動櫃員機交易明細
    翻拍照片、被告與曾○暉間通訊紀錄翻拍照片可知，應係「
    同（16）日22時25分」之誤寫，併此敘明。
　⒉又依證人曾○暉之警詢陳述及卷附之中國信託銀行自動櫃員機
    交易明細翻拍照片，固可認曾○暉確係於108年5月16日22時2
    5分許，至其住處附近超商ATM櫃員機，以無卡現金存款方式
    將現金1,800元交由該ATM櫃員機收取，惟依卷附之被告上開
    中國信託銀行帳戶交易明細顯示，該筆款項實際存入被告帳
    戶之時間為108年5月17日2時16分許，故自應以該交易明細
    所載實際存入帳戶之時間做為本件曾○暉交付價金之時間。
㈢、被告於原審審理時供承：我賣給曾○暉兩次，每次應該可以賺
    兩、三百元，賣給王梓軒也是一樣可以賺兩、三百元等語（
    見原審卷第138至139頁），顯見被告愷就就本件販賣愷他命
    與曾○暉、王梓軒，確有從中賺取價格，其主觀上確有販賣
    愷他命以營利之意圖。
㈣、綜上，本件事證明確，被告上開犯行均可認定，應依法論  
    科。
三、論罪：
㈠、新舊法比較：
    按行為後法律有變更者，適用行為時之法律；但行為後之法
    律有利於行為人者，適用最有利於行為人之法律，刑法第2 
    條第1 項定有明文。被告為本案犯行後，毒品危害防制條例
    第4 條第3 項、第9條第1項、第17條第2 項規定於109 年1 
    月15日修正公布，並於同年7 月15日開始施行，與本案相關
    部分，說明如下：
  ⒈毒品危害防制條例第4 條第3 項原規定：「製造、運輸、販
    賣第三級毒品者，處七年以上有期徒刑，得併科新臺幣700 
    萬元以下罰金。」，但被告行為後，毒品危害防制條例第4 
    條第3 項已於109 年7 月15日修正施行：「製造、運輸、販
    賣第三級毒品者，處七年以上有期徒刑，得併科新臺幣1,00
    0 萬元以下罰金。」，經比較修正前、後之規定，可知修正
    後毒品危害防制條例第4 條第3 項之販賣第三級毒品罪之構
    成要件雖未變更，然已提高罰金刑的法定刑度，足見修正前
    規定較有利於被告。
　⒉本件被告為成年人，其於事實欄一之㈠、㈡所載時、地，販賣
    愷他命與當時未滿18歲之曾○暉，依最高法院101年度第8刑
    事庭會議決議，販賣毒品與兒童或少年並無兒童及少年福利
    與權益保障法第112條第1項前段加重其刑規定之適用；而毒
    品危害防制條例第9條第1項於109年7月15日修正施行，其規
    定為：「成年人對未成年人販賣毒品或犯前三條之罪者，依
    各該條項規定加重其刑至二分之一」，增列修法前所無之加
    重其刑規定，經比較修正前後之規定，自應依修正前之規定
    有利於被告。　
  ⒊修正前毒品危害防制條例第17條第2 項規定：「犯第4 條第8
     條之罪於偵查及審判中均自白者，減輕其刑」，修正後則
    規定「犯第4 條至第8 條之罪於偵查及歷次審判中均自白者
    ，減輕其刑」，經比較新舊法結果，修正後毒品危害防制條
    例第17條第2 項規定犯販賣第三級毒品罪者，須於偵查及「
    歷次」審判中均自白，方得依該條規定減輕其刑，相較於修
    正前除偵查中自白外，僅須於審判中曾經自白即可減刑之規
    定而言，自以修正前毒品危害防制條例第17條第2 項之規定
    對被告較為有利。
  ⒋經綜合比較後，依刑法第2 條第1 項前段規定，就被告事實
    欄一之㈠至㈢犯行，均應適用被告行為時即修正前毒品危害防
    制條例規定。
㈡、愷他命係毒品危害防制條例第2 條第2 項第3 款所定之第三
    級毒品，依法不得販賣。是核被告所為，均係犯修正前毒品
    危害防制條例第4 條第3 項的販賣第三級毒品罪。
㈢、共犯關係
    被告就事實欄一之㈢所示之犯行，與「小翊」間有犯意聯絡
    與行為分擔，應依刑法第28條之規定，論以共同正犯。
㈣、罪數關係：
    被告所為如事實欄一之㈠至㈢所示3次販賣第三級毒品罪，各
    係出於獨立之犯罪意思，行為亦可截然區分，應予以數罪併
    罰。
㈤、累犯加重其刑之說明
  ⒈按累犯不分情節，基於累犯者有其特別惡性及對刑罰反應力
    薄弱等立法理由，一律加重最低本刑，於不符合刑法第59條
    所定要件之情形下，致生行為人所受之刑罰超過其所應負擔
    罪責之個案，其人身自由因此遭受過苛之侵害部分，對人民
    受憲法第8 條保障之人身自由所為限制，不符憲法罪刑相當
    原則，牴觸憲法第23條比例原則。於此範圍內，有關機關應
    自本解釋公布之日起2 年內，依本解釋意旨修正之。於修正
    前，為避免發生上述罪刑不相當之情形，法院就該個案應依
    本解釋意旨，裁量是否加重最低本刑（司法院釋字第775 號
    解釋文參照）。
  ⒉被告前因持有第三級毒品達20公克以上案件，經臺灣桃園地
    方法院判決處有期徒刑2 月確定，於107 年12月4 日易科罰
    金執行完畢，有本院被告前案紀錄表在卷可稽（見本院卷第
    37至45頁），其於前案徒刑執行完畢5年以內，故意再犯本
    件有期徒刑以上之罪，均為累犯。
  ⒊考量被告前案為持有第三級毒品達20公克以上案件，經易科
    罰金執行完畢後，再犯本件販賣第三級毒品案件，顯見其並
    未因前案刑之執行完畢而知悔悟，仍漠視法律之禁制規範，
    不顧毒品流通對於人體健康及社會治安之危害性，故意再犯
    罪質相近、情節更為嚴重之本件販賣第三級毒品罪，顯見上
    開構成累犯事由之有期徒刑執行對被告未生警惕作用，堪認
    被告對於刑罰之反應力薄弱，認均應依刑法第47條第1 項規
    定加重其最低本刑。
㈥、刑之減輕事由
  ⒈被告於偵查、原審審理及本院準備程序時，對本案之犯行均
    自白犯罪，爰均依修正前毒品危害防制條例第17條第2項規
    定，減輕其刑。
　⒉被告所犯上開三罪，同時有刑之加重、減輕事由，均依法先
    加後減之。
㈦、其他不符合減輕其刑之說明　
　⒈本案不符合毒品危害防制條例第17條第1 項減輕或免除其刑
    之規定：
  ⑴、按犯第的條至第八條、第十條或第十一條之罪，供出毒品 
      來源，因而查獲其他正犯或共犯者，減輕或免除其刑。毒
       品危害防制條例第17條第1 項定有明文。又該條所謂「
      供出毒品來源，因而查獲其他正犯或共犯者，減輕或免除
      其刑」，係指被告具體提供毒品來源的資訊，使調查或偵
      查犯罪之公務員能夠知悉而對該來源發動調查或偵查，並
      據以破獲者而言（最高法院109年度台上字第5237號判決
      意旨參照）。
  ⑵、被告雖於偵查中曾供陳：販毒的毒品來源是「阿斌弟」等
      語。惟經向土城分局函詢是否有因被告供述而查獲上游之
      情形，經函覆表示略為：本案被告未提供其他事證供警方
      偵查，故無法繼續追查毒品上游人員等語，此有土城分局
      109 年11月9 日新北警土刑字第1093734271號函附卷可佐
      （見原審卷第191 頁），可知偵查機關並未因被告供述而
      查獲其上游，則依上開說明，被告無法適用毒品危害防制
      條例第17條第1 項之減刑規定。
  ⒉ 本案無刑法第59條情輕法重而予酌減其刑之適用：
  ⑴、按刑法第59條規定之酌量減輕其刑，必須犯罪另有特殊之
      原因與環境，在客觀上足以引起一般同情，認為即使宣告
      法定最低度刑，猶嫌過重者，始有其適用。此所謂法定最
      低度刑，固然包括法定最低本刑；惟遇有其他法定減輕事
      由時，則係指適用其他法定減輕事由減輕其刑後之最低度
      刑而言。倘被告另有其他法定減輕事由，應先適用該法定
      減輕事由減輕其刑後，猶認其犯罪之情狀顯可憫恕，即使
      科以該減輕後之最低度刑仍嫌過重者，始得適用刑法第59
      條規定酌量減輕其刑（最高法院105年度台上字第2625號
      判決意旨參照）。
　⑵、本件被告所為上開3次販賣第三級毒品犯行，均已適用修正
      前毒品危害防制條例第17條第2 項等規定減輕其刑，業如
      前述，相較原本之法定刑，已減輕甚多，要已無情輕法重
      之憾。又本件被告各該次販賣之數量雖非至鉅，且每次販
      毒僅獲得非高之報酬，然各該次販毒行為對於毒品施用來
      源之提供仍有助益，甚且兩次販賣毒品與未滿18歲之人，
      為害之鉅，當非個人一己生命、身體法益所可比擬，復考
      量被告行為時年滿23歲，已具相當社會智識，自應依循正
      軌獲取所得，其販毒牟利之作為，相較於安分守己正當工
      作者，顯無法引起一般人之同情或憫恕。是被告既無畏嚴
      刑之峻厲，僅為貪圖不法利益，即鋌而走險共同販賣毒品
      欲供他人施用，自仍應為其行為負責。因此，綜觀其情節
      ，實難認屬輕微，洵應嚴厲規範，誠無另有特殊之原因或
      堅強事由，而在客觀上足以引起一般同情之處，自無再依
      刑法第59條規定減輕其刑之餘地。是被告之辯護人於本院
      審理時仍執詞主張就被告所犯如事實欄一所載各次犯行，
      請求依刑法第59條規定減輕其刑，即難認有據。
四、沒收：
㈠、應沒收之物：
  ⒈扣案如附表編號6 所示之物，為被告自承作為販賣愷他命聯
    繫所用之物（見原審卷第140 至141 頁），且為被告所有(
    見新北地檢署108 偵37487 卷第10 頁)，應依毒品危害防制
    條例第19條第1 項之規定，宣告沒收。
  ⒉按犯罪所得，屬於犯罪行為人者，沒收之，於全部或一部不
    能沒收或不宜執行沒收時，追徵其價額；犯罪所得，包括違
    法行為所得、其變得之物或財產上利益及其孳息，刑法第38
    條之1 第1 項前段、第3 項、第4 項分別定有明文。又按共
    同正犯之犯罪所得，沒收或追徵，應就各人所分得之數額分
    別為之；先前對共同正犯採連帶沒收犯罪所得之見解，已不
    再援用及供參考（最高法院104 年第13次刑 事庭會議決議
    意旨參照），此為終審機關近來一致之見解。所謂各人「所
    分得」，係指各人「對犯罪所得有事實上之處分權限」，法
    院應視具體個案之實際情形而為認定； 倘若共同正犯各成
    員內部間，對於不法利得分配明確時，固應依各人實際分配
    所得沒收；然若共同正犯成員對不法所得並無處分權限，其
    他成員亦無事實上之共同處分權限者，自不予諭知沒收；至
    共同正犯各成員對於不法利得享有共同處分權限時，則應負
    共同沒收之責（最高法院104年度台上字第3937號判決意旨
    參照）。
　⑴、被告就事實欄一之㈠所示販賣毒品犯行，有獲得1,800 元之
      交易對價；就事實欄一之㈢所載販賣毒品犯行，被告亦以
      匯款方式，向王梓軒收取1,000 元之交易價金等情，業據
      被告於原審審理時坦承不諱（見原審卷第138 至139 頁）
      ，核與證人王梓軒於偵查時陳稱：我問被告有無愷他命，
      他說他弟弟有，會叫弟弟送給我，這次交易是2 公克愷他
      命價格2,800元，我先轉帳1,000 元到被告戶頭，剩下的1
      ,800 元，是等被告弟弟將毒品給我的時候，我再交現金
      給他弟弟等語大致相符（見新北地檢署108他4393卷第437
       至438 頁），並有曾○暉與被告對話紀錄翻拍照片7張、
      中國信託銀行自動櫃員機交易明細翻拍照片在卷可稽。
　⑵、就事實欄一之㈢部分，被告雖辯稱：已將收取的1,000 元轉
      交給「小翊」云云，然此部分被告未能提出相關證明，是
      仍應認被告仍保有向王梓軒收取1,000 元交易價金之不法
      所得。至「小翊」向王梓軒收取之1,800 元，因無證據顯
      示「小翊」事後有將款項交付與被告，自無法認定被告事
      實上有取得此部分犯罪所得，依上開判決旨趣，被告就此
      部分犯罪所得自無庸宣告沒收。
　⑶、被告雖否認就事實欄一之㈡所示販賣毒品犯行，有向曾○暉
      收取現金，然此部分業據證人曾○暉於原審審理時具結  
      證稱：我於108 年5 月22日（原審判決誤載為「5月5日」
      ，應予更正）4 、5 時許，有向被告購買愷他命，是當場
      交付1,800 元現金給被告，與被告的毒品交易，我會使用
      匯款或現金的方式交付價金等語（見原審卷第290 至291
      頁），而曾○暉與被告並無仇怨或財務糾紛，其上開證言
      又經其具結以擔保證詞可信性，且曾○暉亦無構陷被告而
      使自己陷入偽證罪風險之動機及理由，復對照曾○暉於偵
      查及原審審理時，就事實欄一之㈡所示之毒品交易是否有
      交付價金一事，其證詞始終一致，堪認證人曾○暉就此部
      分證述應可採信，被告就事實欄一之㈡所示犯行，確有收
      受毒品價金1,800 元甚明。
　⑷、綜上，被告上開犯行之犯罪所得共計4,600 元（計算式：1
      ,800 元＋1,800 元＋1,000 元＝4,600 元），均為被告實際
      取得且屬其所有，雖未扣案，仍應依刑法第38條之1 第1 
      項、第3 項之規定諭知沒收，並於全部或一部不能沒收或
      不宜執行沒收時，追徵其價額。
㈡、不予沒收之物：
  ⒈扣案如附表編號1 至5 所示之物，為被告施用愷他命所用物
    ，已據被告供陳在卷（見原審卷第294 至295 頁），與本案
    販賣第三級毒品無關；另扣案如附表編號7 之手機，雖為被
    告所有，但查無證據顯示與本案販賣第三級毒品有關；扣案
    如附表編號8 所示之手機為被告之妻朱靜惠所有，且已經發
    還與朱靜惠，有認領保管單附卷可參（見新北地檢署108偵3
    7487卷第63頁），均不予宣告沒收。
  ⒉扣案如附表編號9 所示之物，雖檢出含有第三級毒品甲基甲
    基卡西酮成分一節，有土城分局毒品初步鑑驗報告單附 卷
    可考（見新北地檢署108他4393卷第331 頁），但無證據顯
    示與本案有關，依毒品危害防制條例第18條第1 項後段之規
    定，應另由主管機關為行政沒入銷燬之處分，爰不予宣告沒
    收，附此敘明。 
五、對於原審認事用法之判斷及駁回上訴之理由：
㈠、原審以被告犯行事證明確，適用修正前毒品危害防制條例第4
    條第3項、第17條第1項及刑法第47條第1項之規定，審酌被
    告於犯本案時年僅23歲，本有大好前程可以努力做正當職業
    ，然竟為迅速賺錢，漠視法律禁止毒品流通的規定而使毒品
    流通，不僅戕害國民健康，也危害社會治安；而考量被告本
    案販毒既遂行為共3 次，所賣出之毒品重量均屬少量，犯罪
    情節較輕，且被告在審理過程，始終坦承所犯，並於審理中
    表示：我承認我犯很多錯等語（見原審卷第第298 頁），犯
    後態度尚稱良好，再參酌被告自述高職畢業之智識能力，之
    前從空調冷氣的工作，須扶養一個5 個月大和一個5 歲的小
    孩以及妻子目前懷孕之經濟狀況等一切情狀（見原審卷第29
    9 頁），就事實欄一之㈠至㈢犯行各量處有期徒刑3年7月、3
    年7年、3年9月，並考量被告所犯數罪類型、次數、非難重
    複程度等情形，定應執行有期徒刑4年1月，復就扣案如附表
    編號6所示之手機、未扣案之犯罪所得4,600元，分別依毒品
    危害防制條例第19條第1項、刑法第38條之1第1 項、第3 項
    規定，予以宣告沒收及追徵價額。經核原審認事用法均無違
    誤，量刑及定應執行刑亦屬妥適。至原審於說明新舊法比較
    時，雖漏未就毒品危害防制條例第9條第1項修正前、後予以
    說明比較，然此對判決結果不生影響，由本院補充說明即可
    ，不構成撤銷改判之理由，附此敘明。
㈡、被告提起上訴，上訴理由謂以：被告有供出上游，雖未因此
    查獲，但此可作為量刑參考，並請求再依刑法第59條酌減其
    刑等語。然查，本件被告犯行並無情輕法重而應依刑法第59
    條減輕其刑之情事，已如前述。審酌被告本案犯罪均為相同
    類型之販賣毒品罪，所侵害者為同一法益，其販賣毒品之行
    為態樣、手段復如出一轍，各項犯行間之責任非難重複性甚
    高，兼衡各罪間之犯罪態樣及手段雷同、所侵害法益性質相
    近、責任非難程度不高、犯罪時間較為相近，與被告所犯數
    罪所反應之人格特性，暨權衡各罪之法律目的、多數犯罪責
    任遞減、罪刑相當原則，而為整體評價後，本院認原審於量
    刑及定應執行刑時，在該罪法定刑為有期徒刑7年以上15年
    以下，得併科新臺幣700萬元以上罰金，並法先加後減，而
    分別量處有期徒3年7月、3年7月及3年9月，並定應執行有期
    徒刑4年1月，並已於判決理由中詳述審酌被告犯罪情節、犯
    後態度良好及家庭狀況、經濟等之量刑因素，以及定執行刑
    時應審酌之事項，已給予被告較大幅度之減讓。被告及其辯
    護人仍執前詞，主張再予從輕量刑，為無理由，自應予以駁
    回。　　
六、被告經合法傳喚無正當理由未到庭，爰依同法第371條之規
    定，不待其陳述，逕行判決。　　
據上論斷，應依刑事訴訟法第368條、第371條，判決如主文。
本案經檢察官許慈儀提起公訴，檢察官羅建勛到庭執行職務。
中　　華　　民　　國　　110 　年　　11　　月　　30　　日
                  刑事第十九庭  審判長法　官  曾淑華
                                      法　官  許文章
                                      法　官  李殷君
以上正本證明與原本無異。
如不服本判決，應於收受送達後20日內向本院提出上訴書狀，其
未敘述上訴之理由者並得於提起上訴後20日內向本院補提理由書
（均須按他造當事人之人數附繕本）「切勿逕送上級法院」。
                                      書記官  周彧亘
中　　華　　民　　國　　110 　年　　11　　月　　30　　日
附錄：本案論罪科刑法條全文
修正前毒品危害防制條例第4條
製造、運輸、販賣第一級毒品者，處死刑或無期徒刑；處無期徒
刑者，得併科新臺幣2 千萬元以下罰金。
製造、運輸、販賣第二級毒品者，處無期徒刑或7 年以上有期徒
刑，得併科新臺幣1 千萬元以下罰金。
製造、運輸、販賣第三級毒品者，處7 年以上有期徒刑，得併科
新臺幣7 百萬元以下罰金。
製造、運輸、販賣第四級毒品者，處5 年以上12年以下有期徒刑
，得併科新臺幣3百萬元以下罰金。
製造、運輸、販賣專供製造或施用毒品之器具者，處1年以上7年
以下有期徒刑，得併科新臺幣1 百萬元以下罰金。
前五項之未遂犯罰之。
附表：扣案物一覽表
編號 扣案物 所有人/ 持有人 備註 1 電子磅秤4台 甲○○  2 分裝袋1 批   3 殘渣袋7 個   4 k 盤1 個   5 刮片1 張   6 IPHONE手機1支  金色：門號0000000000、序號Z00000000000000 7 IPHONE手機1支  銀色：序號000000000000000 8 IPHONE手機1支 朱靜惠 紫色：序號3Z0000000000000（已發還） 9 甲基甲基卡西酮18顆 甲○○ 經檢驗出含卡西酮類反應